【裁判字號】    89,訴,1923
【裁判日期】    900110
【裁判案由】    毒品危害防制條例
【裁判全文】
臺灣板橋地方法院刑事判決                        八十九年度訴字第一九二三號
    公  訴  人  臺灣板橋地方法院檢察署檢察官
    被      告  甲○○
右列被告因違反毒品危害防制條例案件，經檢察官提起公訴（八十九年度偵字第一五
五００號、八十九年度毒偵字第五五四六、六二０二號），本院判決如左：
    主  文
甲○○連續施用第一級毒品，累犯，處有期徒刑捌月，扣案第一級毒品海洛因（驗餘
淨重零點參捌公克）沒收銷燬之；又施用第二級毒品，累犯，處有期徒刑肆月；應執
行有期徒刑拾月，扣案第一級毒品海洛因（驗餘淨重零點參捌公克）沒收銷燬之。
    事  實
一、甲○○前於民國八十六年五月間，因違反麻醉藥品管理條例案件，經本院判處有
    期徒刑五月確定，於八十六年十一月十日易科罰金執行完畢。復於八十七年九月
    間，因施用第二級毒品安非他命，臺灣板橋地方法院檢察署以八十七年度偵字第
    一九○五九號違反毒品危害防制條例案件聲請本院裁定送觀察勒戒，經本院以八
    十八年度毒聲字第一七○六號裁定送勒戒處所觀察、勒戒後，認無繼續施用毒品
    之傾向，由該署檢察官於八十七年九月二十二日以八十七年度偵字第一九○五九
    號為不起訴處分確定在案，甲○○並自八十八年一月二十八日起，至八十八年十
    月八日止，連續在臺北縣中和市○○路三０五巷二十五弄一號四樓住處等地，施
    用第一級毒品海洛因及第二級毒品安非他命多次，經臺灣板橋地方法院檢察署檢
    察官依本院八十八年度毒聲字第二八六一號裁定將其送臺灣臺北看守所附設勒戒
    所觀察、勒戒後，認定有繼續施用毒品傾向，再由臺灣板橋地方法院檢察署檢察
    官依本院八十八年度毒聲字第六七六二號裁定將其送入臺灣臺北戒治所施以強制
    戒治，甲○○亦因施用第一級毒品及第二級毒品犯行而經檢察官提起公訴，且經
    本院於八十九年五月二十二日以八十九年度訴字第五五０號刑事判決合併判處有
    期徒刑並定執行刑為有期徒刑十月確定，又甲○○經強制戒治屆滿三月後，因成
    效經戒治所評定為合格，無繼續戒治之必要，而經本院於八十九年三月二十日以
    八十九年度毒聲字第二０二四號裁定令其停止戒治，並將所餘戒治期間交付保護
    管束，嗣甲○○即於八十九年四月十九日出所，詎甲○○竟於保護管束期間，猶
    不知悔改，復另基於施用第一級毒品海洛因之概括犯意，自八十九年八月間起，
    至八十九年九月三日止，連續在臺北縣中和市○○路三０五巷二十五弄一號四樓
    住處，以將海洛因摻入香煙方式，非法施用第一級毒品海洛因多次，約一星期施
    用一次，而三犯施用第一級毒品罪；復又基於施用第二級毒品安非他命之概括犯
    意，先後於八十九年八月十一日十二時許被查獲前九十三小時四十分內及八十九
    年九月四日十五時四十五分前之九十六小時內，在不詳地點，非法施用第二級毒
    品安非他命二次。嗣於八十九年八月十一日十二時許，在臺北縣中和市○○路三
    ０五巷口，為警查獲甲○○，並扣得海洛因一包（驗餘淨重０．三八公克），甲
    ○○復於八十九年九月四日，至臺灣板橋地方法院檢察署執行保護管束時採尿，
    檢驗後亦呈嗎啡陽性反應及甲基安非他命陽性反應；嗣甲○○於八十九年九月二
    十七日經本院以八十九年度毒聲字第五六二八號裁定撤銷停止戒治，並令入戒治
    處所施以強制戒治。
二、案經臺北縣警察局報請暨臺灣板橋地方法院檢察署觀護人報請臺灣板橋地方法院
    檢察署檢察官偵查起訴。
    理  由
一、右揭非法施用第一級毒品海洛因之犯罪事實，固據被告甲○○於本院審理時坦承
    不諱，惟被告則矢口否認有非法施用第二級毒品安非他命之犯行，辯稱：伊沒有
    施用安非他命云云；惟查：
  （一）右揭事實，有臺灣檢驗科技股份有限公司八十九年九月十九日編號ＣＺ00
        000000000號濫用藥物尿液檢驗報告及昭信科技顧問股份有限公司
        八十九年九月十六日濫用藥物陽性檢體檢驗報告各一份在卷可憑，而扣案之
        白粉一包，經送法務部調查局鑑驗結果，係第一級毒品海洛因（驗餘淨重○
        ．三八公克），有該局八十九年九月十一日00000000號鑑定通知書
        在卷可按。又參諸被告先後於八十九年八月十一日及八十九年九月四日之不
        同時地，經查獲員警或觀護人分別採尿送驗結果，除均呈嗎啡陽性反應外，
        亦均呈安非他命及甲基安非他命陽性反應，而依行政院衛生署藥物食品檢驗
        局八十一年二月八日（八一）藥檢壹字第００一一五六號函所示，安非他命
        經口服投與後約百分之七十於二十四小時內自尿中排出，約百分之九十於九
        十六小時內自尿中排出，由於目前國內尿液中安非他命之檢驗僅為鑑定其是
        否呈陽性反應，尚未定其含量，且安非他命成分之檢出與其投與方式，投與
        量、個人體質、採尿時間與檢測儀器之精密度等諸多因素有關，因此僅憑尿
        液中呈安非他命陽性反應，並無法確實推算吸食時間距採集時間之長短，惟
        依上述資料推斷，最長可能不會超過四日，有該函影本附卷足憑，則揆諸前
        開說明，本案被告於八十九年八月十一日十二時許被警查獲，並於同日十四
        時二十分左右採尿檢驗，則於扣除查獲至採集尿液之間二小時二十分後，其
        該次之吸用安非他命時間應為八十九年八月十一日十二時被查獲前九十三小
        時四十分內，另被告於八十九年九月四日十五時四十五分許，經觀護人採尿
        檢驗，則其該次之吸用安非他命時間應為八十九年九月四日十五時四十五分
        前之九十六小時內，是被告前揭所辯，無非係事後圖卸刑責之詞，不足採信
        。本件事證明確，被告連續施用海洛因及安非他命犯行，應堪認定。
  （二）再查，被告前因施用安非他命案件，經臺灣板橋地方法院檢察署以八十七年
        度偵字第一九○五九號違反毒品危害防制條例案件聲請本院裁定送觀察勒戒
        ，經本院以八十八年度毒聲字第一七○六號裁定送勒戒處所觀察、勒戒後，
        認無繼續施用毒品之傾向，由該署檢察官於八十七年九月二十二日以八十七
        年度偵字第一九○五九號為不起訴處分確定在案，被告並因於八十八年一月
        二十八日起，至八十八年十月八日止，連續施用第一級毒品海洛因及第二級
        毒品安非他命之行為，經臺灣板橋地方法院檢察署檢察官依本院八十八年度
        毒聲字第二八六一號裁定將其送臺灣臺北看守所附設勒戒所觀察、勒戒後，
        認定有繼續施用毒品傾向，再由臺灣板橋地方法院檢察署檢察官依本院八十
        八年度毒聲字第六七六二號裁定將其送入臺灣臺北戒治所施以強制戒治，並
        經檢察官提起公訴，且經本院於八十九年五月二十二日以八十九年度訴字第
        五五０號刑事判決合併判處有期徒刑並定執行刑為有期徒刑十月確定，又被
        告經強制戒治屆滿三月後，因成效經戒治所評定為合格，無繼續戒治之必要
        ，而經本院於八十九年三月二十日以八十九年度毒聲字第二０二四號裁定令
        其停止戒治，並將所餘戒治期間交付保護管束，於八十九年四月十九日出所
        ，保護管束期間自八十九年四月十九日起至八十九年十月二十五日止，惟被
        告於保護管束期間內復有施用海洛因及安非他命之行為，經本院於八十九年
        九月二十七日以八十九年度毒聲字第五六二八號裁定撤銷停止戒治，令入戒
        治處所施以強制戒治，被告並於八十九年十一月二十日入所執行強制戒治，
        戒治期滿日期為九十年五月二十六日等情，有本院八十九年度訴字第五五０
        號刑事判決正本、本院八十七年度毒聲字第一七０六號、八十八年度毒聲字
        第二八六一號、八十八年度毒聲字第六七六二號、八十九年度毒聲字第二０
        二四號、八十九年度毒聲字第五六二八號刑事裁定正本影本各一份在卷可稽
        ，暨臺灣板橋地方法院檢察署檢察官保護管束指揮書及戒治處分執行指揮書
        影本各一份附卷可憑，則被告於保護管束期間，連續施用海洛因及安非他命
        之行為，應係被告於檢察官為不起訴處分後五年內三犯本件施用第一級毒品
        海洛因及第二級毒品安非他命罪（此有最高法院八十九年度台非字第九０號
        判決可資參照）。是本件事證明確，被告犯行堪以認定，應予依法論科。
二、按海洛因及安非他命分別為毒品危害防制條例第二條第二項第一款、第二款明定
    之第一級及第二級毒品，核被告甲○○所為，係犯同條例第十條第一項之施用第
    一級毒品罪、及同條第二項之施用第二級毒品罪。被告施用前後持有第一級毒品
    海洛因及第二級毒品安非他命之低度行為，為其施用之高度行為所吸收，均不另
    論罪。又其先後多次施用第一級、第二級毒品之犯行，時間緊接，方法相同，所
    犯犯罪構成要件相同之罪名，顯係基於概括之犯意反覆而為，應依刑法第五十六
    條連續犯之規定，分別論以一罪並均加重其刑。被告所犯上揭二罪名間，犯意各
    別，行為互殊，應予分論併罰。再查被告前於八十六年五月間，因違反麻醉藥品
    管理條例案件，經本院判處有期徒刑五月確定，於八十六年十一月十日易科罰金
    執行完畢，有臺灣高等法院檢察署刑案紀錄簡覆表乙份在卷可參，其於刑之執行
    完畢後，五年內再犯本件有期徒刑以上之罪，為累犯，均應依刑法第四十七條之
    規定加重其刑，並均依法遞加重之。爰審酌被告甲○○犯罪之動機、目的、手段
    、施用第一級毒品海洛因及第二級毒品安非他命之期間久暫、施用毒品戕害其身
    心等一切情狀，分別量處如主文所示之刑，並定其應執行之刑。扣案之第一級毒
    品海洛因（驗餘淨重○‧三八公克），係毒品危害防制條例所定之第一級毒品，
    應依同條例第十八條第一項前段之規定，宣告沒收銷毀。
據上論斷，應依刑事訴訟法第二百九十九條第一項前段，毒品危害防制條例第十條第
二項、第十八條第一項前段、第二十條第三項前段，刑法第十一條前段、第五十六條
、第四十七條、第五十一條第五款，罰金罰鍰提高標準條例第二條，判決如主文。
本案經檢察官林建中到庭執行職務。
中      華      民      國    九十      年      一      月      十      日
                              臺灣板橋地方法院刑事第六庭
              法  官  葉  靜  芳
右正本證明與原本無異。
如不服本判決，應於判決送達後十日內向本院提出上訴狀 (應附繕本) 。
                                  書記官  黃  大  千
中      華      民      國    九十      年       一    月       十一    日
附錄本判決論罪法條
毒品危害防制條例第十條第一項、第二項
毒品危害防制條例第十條：
施用第一級毒品者，處六月以上五年以下有期徒刑。
施用第二級毒品者，處三年以下有期徒刑。


司法院資訊處製作；財團法人民間司法改革基金會備份。
